【裁判字號】    95,上易,157
【裁判日期】    951229
【裁判案由】    確認所有權存在
【裁判全文】
臺灣高等法院臺中分院民事判決         95年度上易字第157號
上  訴  人    丙○○
              甲○○
              乙○○
上列三人共同
訴訟代理人    楊振裕律師
被  上訴人    丁○○  住彰化縣鹿港鎮頭南里頭庄巷145號
訴訟代理人    陳聰能律師
複  代理人    戊○○    住台中市○○路○段110號7樓
上列當事人間請求確認所有權存在事件，上訴人對於中華民國95
年2月27日臺灣彰化地方法院94年度訴字第654號第一審判決提起
上訴，本院於95年12月19日言詞辯論終結，判決如下：
    主      文
上訴駁回。
第二審訴訟費用由上訴人負擔。
    事實及理由
一、本件上訴人於原審起訴主張：(一)、緣坐落彰化縣鹿港鎮○○
    段978地號土地上建物即門牌彰化縣鹿港鎮頭崙里頭崙巷65
    號、稅籍編號00000000000、00000000000、面積共計167.85
    平方公尺之1層樓建物，即如94年11月10日鹿港地政事務所
    土地複丈成果圖所示A、B部分，係未辦保存登記之建物，其
    原始出資建築人乃上訴人之父即訴外人郭萬來，故房屋稅籍
    資料及房屋稅繳納通知書均以郭萬來為納稅義務人，嗣訴外
    人郭萬來於64年11月8日死亡，而其身後之繼承人尚有配偶
    郭謝麗玉、長子丙○○、長女郭素貞、三女乙○○、四女甲
    ○○（二女郭素英先於郭萬來死亡），其中郭謝麗玉業於73
    年6月6日死亡，故郭萬來之繼承人僅剩上訴人丙○○、乙○
    ○、甲○○及訴外人郭素貞。從而，本件系爭建物之所有權
    或事實上之處分權應由上訴人及訴外人郭素貞等人共同繼承
    取得。然本件被上訴人丁○○乃公同共有人郭素貞配偶之姐
    夫，且本件系爭建物之所以誤遭鈞院拍定後點交予被上訴人
    ，係出於訴外人郭素貞之提議，上訴人於起訴前尚曾以存證
    信函通知郭素貞共同具名起訴請求，然郭素貞均置之不理，
    顯見，訴外人郭素貞之利害關係與上訴人相反，應認事實上
    無法得其同意。職是，本件由上訴人3人起訴，應無不合。
(二)、次查，系爭建物之原始出資建築人既為上訴人等之父郭萬來
    ，則本件雖經被上訴人錯誤指封，致原審執行處將屬於第3
    人郭萬來所有之系爭建物拍賣，並由被上訴人依法承受，其
    拍賣應屬無效。又被上訴人既爭執系爭建物為其所有，上訴
    人等因之本於郭萬來繼承人之身分，訴請確認所有權及遷讓
    房屋，以回復所有權亦屬有據。依此，被上訴人所承受之建
    物中，如94年11月10日鹿港地政事務所土地複丈成果圖所示
    A、B部分之建物既屬郭萬來所有之建物，被上訴人自屬無權
    占有。準此，被上訴人丁○○既無法律上之原因竟占有上訴
    人等與訴外人郭素貞所公同共有之建物使用，致上訴人與郭
    素貞受有相當於租金利益之損害，且被上訴人丁○○於前述
    執行程序中亦明知系爭建物非執行標的範圍，仍要求原審法
    院進行點交，實亦故意或過失侵害上訴人與訴外人郭素貞對
    系爭建物之所有權。從而，上訴人本於不當得利與侵權行為
    之法律關係併為請求被上訴人丁○○應自點交系爭建物之日
    起算至交還建物之日止，所獲得相當於租金之利益或上訴人
    所受之損害，即屬有據。又查系爭建物之課稅現值為新台幣
    （下同）56,300元，參照土地法第97條規定，以該建物93年
    度現值年息10%計算之損害賠償金即為每月427元（56,300×
    10%＝5,630元，5,630÷12＝469元），爰聲明求為：1.確認
    坐落彰化縣鹿港鎮○○段978地號土地之地上建物即門牌彰
    化縣鹿港鎮頭崙里頭崙巷65號、稅籍編號分別為0000000000
    0、00000000000、面積共計167.85平方公尺之一層樓建物（
    即如鹿港地政事務所94年10月25日字1234號土地複丈成果圖
    所示編號A及B部分建物）之所有權或事實上處分權屬於上訴
    人及訴外人郭素貞公同共有。2.被上訴人應自前項建物遷出
    ，並將上開建物返還上訴人及訴外人郭素貞公同共有。3.被
    上訴人應自93年9月12日起至返還房屋之日止，按月給付上
    訴人及其他全體共有人469元。4.願供擔保請准宣告假執行
    等語。
二、被上訴人則以：(一)上訴人所提稅籍編號則分別為0000000000
    0、00000000000、面積合計171.9平方公尺之1層樓建物，並
    非前開鈞院90年度執字第11128號強制執行卷之157號建物，
    而係臨時建號158建物，被上訴人早已於91年5月3日到院接
    受訊問時即同意撤回稅籍不符之158建號建物，並已由鈞院
    民事執行處於91年5月3日函請彰化縣鹿港地政事務所辦理
    158建號建物之塗銷查封登記；依本件土地複丈成果圖所示
    ，系爭編號A建物之面積為19.10平方公尺、建物B之面積為
    148.75平方公尺，合計為167.85平方公尺，與上訴人所指稅
    籍編號分別為00000000000、00000000000建物稅單上合計之
    面積為171.9平方尺尺顯不相符，應非同一建物至明。
  (二)本件上訴人聲請鈞院傳喚證人郭火獅、郭世財2人到庭證明
    系爭建物係上訴人之父郭萬來在世時所出資興建之事實。惟
    查，本件證人郭火獅、郭世財2人均係上訴人之堂兄弟，已
    難期其2人之證言無偏頗之虞，況查，其2人雖均證稱該平房
    係上訴人之父郭萬來在世時所出資興建云云，但其2人雖均
    稱該平房是1次蓋好的，然此與上訴人所提出納稅義務人為
    郭萬來之2張房屋稅籍證明書所載，稅籍編號00000000000建
    物之起課年月為50年1月，稅籍編號00000000000建物之起課
    年月為63年12月，該2建物之起課時間相差為12年11月之久
    已明顯不符；又證人郭火獅係於22年8月5日出生，現年73歲
    ，其既證稱該平房興建當時其已將近30歲云云，則依其所言
    該平房興建之時間距今至少應有43年之久，然證人郭火獅卻
    又證稱該平房大約是60幾年蓋的云云，則依時間推算距今最
    多僅有34年，其前後所述已相互矛盾；再證人郭火獅證稱該
    平房興建時，上訴人丙○○還在台北工作，沒有在家中云云
    ，然另一證人郭世財卻證稱上訴人丙○○當時大約是30多歲
    ，有住在家中，其係17歲時曾經到台北迪化街學作皮鞋云云
    ，2人所言亦相互矛盾；另證人郭火獅、郭世財2人雖均證稱
    該平房係上訴人之父郭萬來在世時所出資興建云云，然其2
    人就被上訴人訴訟代理人當庭所詢：如何得知工人是郭萬來
    找的而不是丙○○找的，蓋房子的工人是誰，工人住在那裏
    ，當時蓋房子花多少錢，有無看過郭萬來拿錢給工人，是否
    知道該房子的稅籍號碼等與上開事實有關之重要事項，則均
    答以不知道、不記得、沒看到云云，且另就被上訴人訴訟代
    理人當庭所詢：房子多久蓋好一事，證人郭火獅證稱大約1
    個多星期就蓋好云云，核與常情不符，而證人郭世財則證稱
    其沒有注意蓋多久完工云云，由此足證其2人前開所為該平
    房係上訴人之父郭萬來在世時所出資興建之證言，應僅係附
    和上訴人之詞，核與事實不符，自非可採等語，資為抗辯。
三、原審法院審酌兩造攻擊防禦方法後，認上訴人指稱原審法本
    院上開民事執行事件所拍賣之建物面積，與稅籍資料上記載
    丙○○所有建物之面積固有出入，然因上訴人所舉之證據均
    無法認定系爭建物確為郭萬來生前所建，並為上訴人丙○○
    、乙○○、甲○○及訴外人郭素貞公同共有之建物。是上訴
    人主張系爭房屋為其父出資興建，後由其等繼承而共有等語
    ，顯不足採信，無從認為真正，因而判令駁回上訴人於原審
    之起訴。上訴人對於原審上開判決提起上訴，上訴聲明：(一)
    原判決廢棄。(二)請求確認坐落彰化縣鹿港鎮○○段978地號
    土地之地上建物即門牌彰化縣鹿港鎮頭崙里頭崙巷65號、稅
    籍編號00000000000、面積共計167.85平方公尺之一層樓建
    物（即如鹿港地政事務所94年10月25日字1234號土地複丈成
    果圖所示編號A及B部分建物）之所有權或事實上處分權屬於
    上訴人及訴外人郭素貞公同共有。(三)被上訴人應自前項建物
    遷出，並將上開建物返還上訴人及訴外人郭素貞公同共有。
    (四)被上訴人應自93年9月12日起至返還房屋之日止，按月給
    付上訴人及其他全體共有人469元整。(五)第一、二審訴訟費
    用由被上訴人負擔。被上訴人則答辯聲明：(一)上訴駁回。(二)
    第二審訴訟費用由上訴人負擔。
四、兩造不爭執之事實如下：：
(一)、坐落彰化縣鹿港鎮○○段978地號土地上建物即門牌彰化縣
    鹿港鎮頭崙里頭崙巷65號、稅籍編號00000000000、0000000
    0000、面積各141.3及30.6平方公尺之建物，係未辦保存登
    記之建物，其原始出資建築人乃上訴人之父即訴外人郭萬來
    ，故房屋稅籍資料及房屋稅繳納通知書亦均以郭萬來為納稅
    義務人，此有彰化縣稅捐稽徵處房屋稅籍證明書及房屋稅繳
    納通知書影本為憑（原審卷第7-11頁）。
(二)、依前開房屋稅籍證明書及繳納通知書所載，其房屋座落地址
    載為：「彰化縣鹿港鎮頭崙里頭崙巷65號」，但該址共編列
    6戶之稅籍編號，此業據彰化稅捐處函查明確（參民事執行
    卷附91年4月17日彰稅財字第09100220410號函，影本見本院
    卷第39頁）
(三)、訴外人郭萬來於64年11月8日死亡，其繼承人為其配偶郭謝
    麗玉、長子丙○○、長女郭素貞、3女乙○○、4女甲○○（
    2女郭素英先於郭萬來死亡，詳繼承系統表）等人，惟郭謝
    麗玉業於73年6月6日死亡，故郭萬來之繼承人係上訴人丙○
    ○、乙○○、甲○○及訴外人郭素貞4人。
(四)、經本院向彰化縣稅捐稽徵處查詢：稅籍編號00000000000、
    00000000000二筆房屋房之稅籍紀錄表及平面圖，均無法判
    斷其據以核課房屋稅之標的之位置（本院卷68-70頁）；原
    審向彰化縣稅捐稽徵處向函詢該2筆稅籍建物之坐落位置，
    亦因無坐落地號之記載，而無法確定，此亦有彰化縣稅捐稽
    徵處95年1月16日彰稅房字第0959902054號函一份為憑（原
    審卷第107頁）。
(五)、系爭如原審複丈成果圖所示之A、B建物，業於91年10月間，
    由被上訴人於原審90年度執字第11128號清償債務事件承受
    ，此亦經本院調閱上開案號執行卷查核屬實，前開各事實，
    應認為真正。。
五、本件爭點：如原審94.11.10複丈成果圖所示之A、B建物，是
    否屬於郭萬來所有稅籍編號00000000000之建物？首就當事
    人適格方面：按公同共有人對於第三人就共有物為本於所有
    權之請求，乃保全公同共有物之行為，茍部分公同共有人反
    對其他共同共有人起訴，此與事實上無法得全體公同共有人
    同意無殊，為保護公同共有人利益計，如僅由同意起訴之公
    同共有人為上訴人逕行起訴，自難因之認其當事人適格有所
    欠缺（最高法院86年度台上字第3060號判決要旨參照）。準
    此，本件被上訴人丁○○乃公同共有人郭素貞配偶之姐夫，
    上訴人於起訴前以存證信函通知郭素貞共同具名起訴請求，
    郭素貞又置之不理，顯見訴外人郭素貞之利害關係與上訴人
    相反，應認事實上無法得其同意，故本件由上訴人3人起訴
    ，應無不合，先予說明。
六、次查上訴人於本院雖捨棄原審之主張，改稱：其父郭萬來生
    前稅籍編號00000000000之建物即為94.11.10複丈成果圖所
    示之A、B建物，至00000000000稅籍編號之建物，則為被上
    訴人於彰化地方法院90年民執壬字第1112號強制執行件中撤
    回執行之158建號，且該臨時建號158之建物因屬八七水災當
    時之房屋，雖有編列稅籍編號00000000000，但無庸繳納房
    屋稅等語，但為被上訴人所否認，並辯稱：上訴人所稱之稅
    籍編號00000000000、00000000000係臨時建號158之建物，
    被上訴人已撤回該部分之執行，目前該建物又由上訴人陳粹
    棋占有使用中，與系爭A、B之建物非屬同一等語資為抗辯，
    本件上訴人主張之前開事實，既為被上訴人所爭執，依法自
    應由上訴人就此有利之事項負舉證之責。
七、經查上訴人雖提出房屋稅籍證明書及繳納通知書，證明郭萬
    來方為系爭A、B建物之所有人，然上揭稅籍證明及繳納通知
    書之納稅義務人固記載為郭萬來，且其建物座落之地址，亦
    載為彰化縣鹿港鎮頭崙里頭崙巷65號，然此一門牌地址，總
    計編有6戶之稅籍編號，是上訴人所提之房屋稅籍資料房屋
    坐落之地址縱與系爭房屋地址相同，亦無法逕行確認上訴人
    所指稅籍編號00000000000即為系爭A、B之建物，又依該2筆
    稅籍證明書上記載該房屋之面積分別為30.6及141.3平方公
    尺，系爭A、B房屋面積則分別為19.10及148.75平方公尺，
    二者面積亦有不符，上訴人所提之上開稅籍證明書及房屋稅
    繳納通知書，得否據以證明系爭房屋原係屬其等之父郭萬來
    所有，更屬有疑。雖上訴人於原審又舉郭火獅、郭世財2人
    為證，其二人亦一致證稱系爭房屋為上訴人之父郭萬來所出
    資興建，但其等就興建系爭房屋之工人及費用為何等細節，
    均不復記憶，該二人與上訴人復具親屬關係，其等證詞是否
    完全客觀、公正並非全然無疑，且其等固一致證稱系爭房屋
    係60幾年間所1次興建等等，但與上訴人所提前開稅籍證明
    書記載2棟房屋之起課日分別為50年1月及63年12月，二者在
    時間點已互有出人，況證人郭火獅證稱：「蓋平房時粹棋還
    在台北工作，沒有在家」等語，與郭世財所稱：「當時丙○
    ○販賣五金，全省都有客戶，但住在老家」一節又互見矛盾
    ，徵諸證人郭世財又證稱：房子被拍賣時郭醉棋有拿一張稅
    單給伊看，後面有一棟樓房是丙○○的，前面平房是郭萬來
    的（以上參原審卷91-92頁），可見其證詞應已受丙○○之
    影響，難認為真實，故不能僅憑證人2人欠缺完整性及與其
    他證據相左之證詞，即率而推認上訴人之說詞為真。
八、再查，原審民事執行處於90年度執字第11128號清償票款強
    制執行事件中，依債權人即被上訴人之聲請，由書記官於90
    年12月11日上午9時40分前往彰化縣鹿港鎮頭崙里頭崙巷65
    號之系爭房屋等建物實施查封時，債務人即上訴人丙○○在
    場，但未表示意見，嗣於原審書記官會同彰化縣鹿港地政事
    務所測量員丈量系爭房屋等建物時，其雖在場提出房屋稅單
    表示：兩棟建物之稅籍，一為我本身名義，一為我父親名義
    ，均為我在納稅（我父親已亡故）等語，但其並未就其父名
    義之房屋所在詳為指界，此有查封筆錄及執行（勘測）筆錄
    附於該執行卷足參。及至原審於於核定系爭房屋等建物之拍
    賣最低價額後，亦曾通知債務人即上訴人丙○○到場陳述意
    見，但其並未到場表示意見，此有執行訊問筆錄附上開案號
    民事執行卷足考，且本件民事執行事件，歷4次拍賣程序，
    均有通知上訴人丙○○，可知上訴人丙○○自始即知悉系爭
    房屋等建物已為法院查封拍賣之事，亦應知悉系爭房屋已在
    法院查封之範圍內，但其當時並無異議或反對，甚於系爭房
    屋等建物由被上訴人表示承受、及執行處製作分配表後，仍
    僅提出分配表異議之訴，而於整個執行程序中，均未行使其
    權利，然丙○○竟於系爭建物拍定後、於第2次執行點交時
    （93年11月4日），始以系爭房屋為其父出資興建為由，當
    場向原審民事執行處表示不同意點交（見上開執行卷），其
    與一般所有人於知悉其建物誤遭法院查封之時，無不立即提
    出異議或反對之經驗法則，明顯不同，殊異於所有人通常應
    有之反應。故上訴人辯稱：其於執行時，已一併主張主張
    A、B建物為郭萬來所有，當時執行人員稱若不是債務人之財
    產，自不在查封之列，詎執行處只通知撤回158部分，至臨
    時建號157中A、B建物則未撤銷云云，不僅與筆錄所載不符
    ，亦無證據足以為佐證，自難採憑。
九、更何況上訴人於本院所稱稅籍編號00000000000之建物即為
    系爭A、B之建物一節，與其於原審所主張；稅籍編號000000
    000即為系爭B之建物，000000000即為系爭A之建物，前後陳
    述亦互見不一，倘系爭如原審附圖所示之A、B建物確為郭萬
    來生前所建，上訴人又何以無法為正確之指述？且該2筆稅
    籍證明書上載之面積，與原審附圖所示之A、B建物面積共
    167.85平方公尺亦不相同，且前開A、B之建物若加上先前A
    建物因道路拓寬所拆除之14.1 9平方公尺，合計應為182.04
    平方公尺（即167.85＋14.19＝182.04），二者面積相差更
    達39.74平方公尺，自難認係同一之建物。上訴人雖另又主
    張系爭A之建物是因系爭建物前方之道路遭徵收後，才於事
    後再修補增建，而附合於B建物，故測量所得之面積較原稅
    籍證明書上登載之面積為多云云，然查彰化縣政府前於辦理
    一三九甲線7K＋300－10K＋240段道路拓寬工程時，因需使
    用鹿犁段978地號之部分土地，除徵收該部分土地以拓寬為
    道路外，並由上訴人丙○○將該部分土地上之建物即如附圖
    所示之A建物拆除14.19平方公尺，僅餘19.10平方公尺，以
    致該地面層原為493.66平方公尺之臨時建號157建物，於拆
    除部分建物後，其地面層僅剩479.47平方公尺，而連同第二
    層75.15平方公尺，第三層66.80平方公尺，面積僅共剩621.
    42平方公尺，此業據被上訴人陳明於卷，並提出建物測量成
    果圖附卷足憑（本院卷第56頁），上訴人於本院95年8月10
    日準備程序亦自陳：於道路拓寬後只有修繕屋頂而已（本院
    卷第81頁），此外上訴人又無法舉證證明該A建物於拆除部
    分後，曾於何時增建或擴建，空言主張於事後再行增建，致
    面積有所增加云云，洵無可採。
十、再查，被上訴人原就臨時建號157、158之未保存登記建物聲
    請強制執行，嗣因上訴人於執行處91年1月15日勘測時，提
    出稅單並主張其中一戶乃其父郭萬來之名義，並於上訴人導
    引下，實際測量各建物之位置，嗣被上訴人即撤回屬於郭萬
    來部分建物（即臨時建物編號158）強制執行之聲請，此業
    經本院調卷核實，並為兩造所不爭執，上訴人雖又主張：稅
    籍編號00000000000之稅籍證明書，係被上訴人於90年民執
    壬字第11128號強制執行事件撤回執行之158號建物部分，然
    該編號00000000000之稅籍證明書面積僅30.6平方公尺，至
    於被上訴人於台灣彰化地方法院90年度民執壬字第11128號
    強制執行事件中撤回執行之158建號建物之面積則為178.35
    平方公尺，兩者之面積差異甚大，上訴人空言主張兩者為同
    一建物，洵無可採。參諸該臨時建號158建物之面積為178.3
    5平方公尺，核與上訴人於原審所提出稅籍編號分別為00000
    000000、00000000000之稅籍證明書上所載面積計171.9平方
    公尺（141.3＋30.6＝171.9），二者面積大致相當，被上訴
    人辯稱稅籍編號00000000000、00000000000之建物即係該臨
    時建號158建物，而與上訴人所請求確認之系爭A、B建物非
    屬同一建物，顯非無據。況彰化縣政府前於辦理一三九甲線
    7K＋300－10K＋240段道路拓寬工程時亦，係由業主即上訴
    人丙○○將如附圖所示之A建物拆除其中14.19平方公尺，並
    據以向彰化縣政府領取建築改良物補償費17萬2千2百40元、
    自動拆除獎勵金18,182元，此有卷附彰化縣政府88年11月17
    日八八彰府地權字第213770號函附呈足憑，並有彰化縣政府
    95年10月16日府工土字第0950197244號函所檢送之建物補償
    查估清冊及自動拆除獎勵金補償查估清冊資料各乙份附卷可
    稽，足證本件如附圖所示之A建物應屬上訴人所有，非屬上
    訴人之被繼承人郭萬來所興建至明。
十一、上訴人雖又提出14749號之房屋稅籍牌主張：系爭房屋上
      釘有彰化縣鹿港鎮14749房屋稅籍牌，與00000000000、00
      0000000000筆稅籍紀錄表及平回圖所載之其中一筆房屋
      稅籍牌號14749號，足見系爭房屋係郭萬來有所有云云，
      然依本院向彰化縣稅捐稽徵處查詢：稅籍編號0000000000
      0、00000000000二筆房屋房之稅籍紀錄表及平面圖，並無
      法判斷其核課房屋稅標的之位置，另據原審向彰化縣稅捐
      稽徵處向函詢該2筆稅籍建物之坐落位置，亦因無坐落地
      號之記載，而無法確定其坐落基地地號，業如前述，是前
      開稅籍編號之建物確實坐落何處，既無從依該紀錄表及平
      面圖斷定，自不能單以稅籍牌釘在A、B建物相連之外牆上
      ，即率認該00000000000稅籍證明書即指系爭A、B建物，
      更遑論該稅籍牌並非固定，其面積與系爭建物之面積亦有
      不符，難謂該00000000000稅籍證明書所載之建物即為系
      爭B建物。至上訴人指稱原審前開民事執行事件所拍賣之
      建物面積，與稅籍資料上記載丙○○所有建物之面積固然
      有出入，然因上訴人所舉之前述證據均無法認定系爭建物
      確為其等所有，自不因對上開民事執行事件有所質疑，即
      可推認系爭建物確為上訴人所有。是上訴人主張系爭房屋
      為其父出資興建，後由其等繼承而共有等語，尚無從認為
      真正。
十二、綜上，上訴人既無法舉證證明系爭A、B建物係其父郭萬來
      生前所遺留之財產，經本院向財政部台灣省中區國稅局彰
      化縣分局查詢亦無遺產稅之申報資料（本院卷第124頁）
      ，其主張自難採信。至上訴人雖又請求訊問門牌號碼：「
      彰化縣鹿港鎮頭崙里頭崙巷65號」之其他住戶即郭隨田、
      郭隨嶽、郭隨泉、郭隨卿、郭火秋、郭火獅等6人，並聲
      請由其等指出其等所有房屋之坐落位置何在，但各住戶房
      屋之坐落位置如何，非經測量本無法依各住戶主觀之陳述
      而判定之，且此部分縱經傳訊，亦只能證其6人各自使用
      房屋之大致位置及範圍如何，與本件之待證事實，即系爭
      A 、B房屋所有權之歸屬及是否與00000000000稅籍證明書
      之建物同一，核無直接之關連，故無傳訊之必要，原審因
      之駁回其於原審之請求，自無不合，上訴意旨仍執前詞求
      予廢棄改判，核屬無據，其上訴為無理由，應予駁回。
十三、兩造其餘攻擊防禦及舉證，與本件判決結果不生影響，無
      逐一論列之必要，附此敘明。
十四、據上論結：本件上訴為無理由，依民事訴訟法第449條第1
      項、第78條，判決如主文。
中    華    民    國    95    年    12    月    29    日
                    民事第二庭審判長法  官  童有德
                                    法  官  翁芳靜
                                    法  官  謝說容
以上正本係照原本作成。
不得上訴。
                                    書記官  蘇昭文
中    華    民    國    95    年    12    月    29    日
                                                      Ｂ


司法院資訊處製作；財團法人民間司法改革基金會備份。
